【裁判字號】    95,上訴,17
【裁判日期】    950426
【裁判案由】    違反毒品危害防制條例
【裁判全文】
臺灣高等法院高雄分院刑事判決          95年度上訴字第17號
上  訴  人
即  被  告  乙○○
                    （現另案於臺灣高雄第二監獄執行）
指定辯護人  本院公設辯護人  甲○○
上列上訴人因違反毒品危害防制條例案件，不服臺灣高雄地方法
院93年度訴字第3095號中華民國94年11月24日第一審判決（起訴
案號：臺灣高雄地方法院檢察署93年度偵字第14694 號），提起
上訴，本院判決如下：
    主  文
原判決撤銷。
乙○○共同連續販賣第二級毒品，累犯，處有期徒刑玖年陸月，
褫奪公權伍年。
扣案之甲基安非他命壹瓶及貳拾壹包（其中壹瓶驗前毛重拾捌公
克、驗後毛重拾柒點玖公克，另貳拾壹包驗前毛重貳拾伍點貳公
克、驗後毛重貳拾伍點壹公克）、殘留第二級毒品甲基安非他命
之電子秤壹台、分裝杓參支均沒收銷燬，行動電話壹支（門號00
00000000號）、空夾鏈袋陸包均沒收。未扣案販賣第二級毒品所
得其中新臺幣柒仟元部分沒收，如全部或一部不能沒收時，以其
財產抵償之；另新臺幣伍佰元連帶沒收，如全部或一部不能沒收
時，以其與馮煥春之財產抵償之。
    事  實
一、乙○○前於民國85年間先後因違反麻醉藥品管理條例案件，
    經本院以85年度上易字第1088號判處有期徒刑6 月確定，及
    原審法院以85年度訴字第1375號判處有期徒刑5 年2 月確定
    ，上開2 案件經接續執行，於87年6 月9 日假釋出獄交付保
    護管束，嗣經撤銷假釋復入監執行殘刑，於91年12月4 日因
    縮短刑期執行完畢。詎仍不知悔改，明知甲基安非他命屬第
    二級毒品，竟意圖營利，基於販賣第二級毒品之概括犯意，
    於不詳時、地，以不詳金額，向不詳之人販入第二級毒品甲
    基安非他命後，再以其所有之門號0000000000號行動電話作
    為對外販賣聯絡工具，自92年11月份間起至93年7 月21日止
    ，連續於附表所示之時地，分別販賣第二級毒品甲基安非他
    命予潘三吉、陳讚隆及龐月亭等人（各別販賣之次數、金額
    及所得各如附表所示）。其中乙○○亦與馮煥春（未經起訴
    ）共同基於販賣第二級毒品甲基安非他命牟利之犯意聯絡，
    由龐月亭以手機與乙○○聯絡約定交易時間、地點後，在附
    表編號3 (1)所示之處所，由馮煥春交付甲基安非他命予龐月
    亭（販賣之時間、地點及金額如附表編號3 (1)所示），共計
    得款新台幣（下同）7,500 元。嗣於93年7 月21日14時20分
    許，為警持搜索票在馮煥春位於高雄縣鳳山市○○○路576
    巷15號6樓6號住處查獲，並扣得第二級毒品甲基安非他命1
    瓶及21 包 （其中1 瓶驗前毛重18公克、驗後毛重17.9公克
    ，另21包驗前毛重25.2公克、驗後毛重25.1公克）、乙○○
    所有供聯絡販賣毒品所用之行動電話1 支（門號0000000000
    號）、殘留第二級毒品甲基安非他命之電子秤1 台、分裝杓
    3 支及預備供販賣毒品所用之空夾鏈袋6 包。
二、案經高雄市政府警察局移送臺灣高雄地方法院檢察署檢察官
    偵查起訴。
    理  由
壹、程序方面
一、本件搜索扣得之物有證據能力：
    按對於被告或犯罪嫌疑人之身體、物件、電磁紀錄及住宅或
    其他處所，必要時，得搜索之；搜索應用搜索票；司法警察
    執行搜索及扣押，除依法得不用搜索票之情形外，應以搜索
    票示第148 條在場之人；在有人住居或看守之住宅或其他處
    所內行搜索或扣押者，應命住居人、看守人或可為其代表之
    人在場。刑事訴訟法第122 條第1 項、第128 條第1 項、第
    145 條、第148 條前段分別定有明文。本案係高雄市政府警
    察局員警於93年7 月21日，持本院核發之搜索票至馮煥春位
    於高雄縣鳳山市○○○路576 巷15號6 樓實施搜索，有搜索
    票1 紙附卷可稽，而本件查獲之扣案物係置於屋內，業經被
    告坦承在卷，並有搜索扣押筆錄、扣押物品目錄附卷可參。
    被告先於本院審理時辯稱：當時我沒有看到搜索票，搜索票
    是搜索完了之後才補的云云，嗣又辯稱：我有詢問是否有搜
    索票，警員表示有，結果他拿給我朋友的兒子看，不是拿給
    我看云云。惟查，卷內所附之搜索票，為原審法官於93 年7
    月20日核發無誤，且搜索之對象雖為綽號「蜜蜂」之被告，
    惟該住宅之屋主為馮煥春，亦據被告於本院審理時供明在卷
    ，是以警員既對有人住居之住宅而為搜索，只要執行搜索時
    ，將搜索票出示於屋主或住居人，該搜索即屬合法，從而
    本件搜索取得之扣押物具有證據能力。
二、證人潘三吉、陳讚隆、龐月亭於警詢中之陳述有證據能力：
  (一)按被告以外之人（包括證人、鑑定人、告訴人、被害人及共
    同被告等）於檢察事務官、司法警察官或司法警察調查中所
    為之陳述，與審判中不符時，其先前之陳述具有較可信之特
    別情況，且為證明犯罪事實存否所必要者，得為證據，刑事
    訴訟法第159 條之2 定有明文。所謂「前後陳述不符」之要
    件，應就前後階段之陳述進行整體判斷，以決定其間是否具
    有實質性差異，惟無須針對全部陳述作比較，陳述之一部分
    有不符，亦屬之。而所謂「較可信之特別情況」之情形，亦
    應就前後陳述時之各種外部情況進行比較，以資決定何者外
    部情況具有可信性。若陳述係在特別可信之情況下所為，則
    虛偽陳述之危險性即不高，雖係審判外陳述，或未經被告反
    對詰問，仍得承認其有證據能力。
  (二)本件證人潘三吉於警詢中陳稱：我共向「蜜蜂」購買5 、6
    次毒品，每次都500 元等語（見93年8 月31日警詢筆錄），
    於本院審理時證稱：向「蜜蜂」買過2 次，每次500 元，但
    93年7 月8日16 時50分與被告通話完之後，沒有跟被告買，
    因為後來我錢花掉了，沒有錢買等語（見本院94年6 月16日
    審理筆錄）；證人陳讚隆於警詢中陳稱：我向「蜜蜂」購買
    過5 、6 次毒品，每次都500 元等語（見93年8 月31日警詢
    筆錄），然其於本院審理時卻結證證稱共跟被告買過2 次安
    非他命，價錢500 元至1,000 元（見本院94年6 月16日審理
    筆錄）；證人龐月亭於警詢中陳稱：我向「蜜蜂」購買過2
    次，都在鳳山合作戲院旁的統元遊戲場門前，每次都購買50
    0 元，1 次是在電動玩具店門口，由「蜜蜂」女朋友拿給我
    的，我將錢交給「蜜蜂」女友，1 次是在電動玩具店廁所內
    ，由「蜜蜂」拿給我等語（見93年9 月13日警詢筆錄），及
    於本院審理時證稱：向被告共購買2 次，1 次500 元，1 次
    1,000 元，交付毒品給我的是他女友，他本人在裡面打電動
    玩具。1 次是在洗手間裡面蜜蜂的女友拿給我，1 次是在門
    口蜜蜂的女友拿給我等語（見本院94年2 月24日審理筆錄）
    。渠等於警詢中及法院審理時之供述已有前後陳述不符之情
    形，本院審酌其等3 人於警詢中所為之陳述，並無證據可釋
    明有何不法取供之情形，足見其等供述具有任意性，客觀上
    應具有較可信之特別情況，且亦為證明犯罪事實存否所必要
    ，依上揭規定，其於警詢中之證言自有證據能力。
三、證人潘三吉、陳讚隆及龐月亭於偵查中之證述有證據能力：
    按被告以外之人於偵查中向檢察官所為陳述，除顯有不可信
    之情況者外，得為證據，同法第159 條之1 第2 項定有明文
    。偵查中對被告以外之人所為之偵查筆錄，或被告以外之人
    向檢察官所提之書面陳述，性質上均屬傳聞證據。惟現階段
    刑事訴訟法規定檢察官代表國家偵查犯罪、實施公訴，依法
    其有訊問被告、證人及鑑定人之權，證人、鑑定人且須具結
    ，而實務運作時，檢察官偵查中向被告以外之人所取得之陳
    述，原則上均能遵守法律規定，不致違法取供，其可信度極
    高。本件證人潘三吉、陳讚隆及龐月亭固於檢察官偵查中所
    為之證述，其未曾提及檢察官在偵查時有不法取供之情形，
    亦無顯不可信之情況，依上說明，其於偵查中之證言自均具
    有證據能力。
四、關於監聽譯文之證據能力部分：
    按有事實足認被告或犯罪嫌疑人有最輕本刑為 3年以上有期
    徒刑之罪嫌，並危害國家安全或社會秩序情節重大，而有相
    當理由可信其通訊內容與本案有關，且不能或難以其他方法
    蒐集或調查證據者，得發通訊監察書，前項通訊監察書，偵
    查中由檢察官依司法警察機關聲請或依職權核發，審判中由
    法官依職權核發，通訊保障及監察法第5條第1項第1款、第2
    項定有明文。本案被告涉犯販賣第二級毒品罪嫌，危害社會
    秩序情節重大，並有相當理由可信其通訊內容與本案有關，
    難以其他方法蒐集或調查證據，經高雄市政府警察局向臺灣
    高雄地方法院檢察署檢察官聲請核發通訊監察書，由臺灣高
    雄地方法院檢察署檢察官於93年6 月24日、93年5 月27日、
    93年4 月28日核發雄檢楠河監字第1270號、雄檢楠河監字第
    179 號、雄檢楠河監字第151 號通訊監察書辦理，此分別有
    通訊監察書3 份及監聽譯文1 份附卷可稽，又當事人及辯護
    人於本院審理程序中並不爭執上開監聽譯文之證據能力，是
    前揭監聽譯文自得為證據。
貳、實體方面
一、訊據上訴人即被告乙○○（下稱被告）矢口否認有何販賣第
    二級毒品之犯行，辯稱：東西都是我自己在施用，僅是因為
    我之前有前科就說我在販賣，我與證人潘三吉、陳讚隆、龐
    月亭處得不好，他們可能拿人家好處才誣賴我云云。
二、經查：
  (一)被告有於附表所示之時、地，連續販賣第二級毒品甲基安非
    他命予潘三吉、陳讚隆、龐月亭等人之事實，業已分據(1)證
    人潘三吉於警詢中陳稱：0000000000號行動電話是我申請使
    用的，93年7 月8 日16時50分以上開電話撥打0000000000號
    電話向「蜜蜂」聯絡要購買500 元安非他命，我共向「蜜蜂
    」購買5 、6 次毒品，每次都500 元，有時候約在高雄縣鳳
    山市中崙社區公園旁邊，有時候約在高雄縣鳳山市合作戲院
    旁的超商內，我於92年11、12月開始向「蜜蜂」購買安非他
    命，詳細時間記不清楚，只記得購買5 、6 次等語（見93年
    8 月31日警詢筆錄）；及於偵查中證稱：0000000000是我的
    行動電話，從去年12月開始向「蜜蜂」買毒品，一直到他被
    抓，約5 、6 次，我是1 次向他購買500 元，分多次使用等
    語（見上開偵查卷93年8 月31日訊問筆錄）；及於原審審理
    時證稱：安非他命是跟「蜜蜂」買的，即為在庭的被告，都
    是他打我的手機與我聯絡，向「蜜蜂」買過2 次，每次500
    元，但93年7 月8 日16時50分與被告通話完之後，沒有跟被
    告買，因為後來我錢花掉了，沒有錢買等語（見原審94年6
    月16日審理筆錄）。(2)證人陳讚隆於警詢中陳稱：綽號「蜜
    蜂」之人行動電話是0000000000號，我與「蜜蜂」聯絡買安
    非他命，購買過5 、6 次，都在鳳山合作戲院旁的遊戲場門
    口，時間都是晚上，日期在5 、6 月之間，購買安非他命之
    金額約500 元至1,000 元，93年6 月26日我曾以0000000000
    號行動電話向「蜜蜂」聯絡購買毒品500 元等語（見93年9
    月22日警詢筆錄）；及於偵查中證稱：0000000000號行動電
    話是我的，93年6 月26日下午以該手機打電話給「蜜蜂」，
    因我是想要跟他買毒品，我以500 元買的，我曾向他買過4
    、5 次，各以500 至1,000 元不等的價錢向「蜜蜂」購買，
    交易地點在鳳山市合作戲院旁的合作金庫等語（見93年度偵
    字第14694 號偵查卷93年9 月22日訊問筆錄）；及於原審審
    理中證稱：安非他命是跟綽號「蜜蜂」之人買的，他是在庭
    的被告等語（見原審94年6 月16日審理筆錄）。(3)證人龐月
    亭於警詢中陳稱：我用000000000 號電話聯絡「蜜蜂」0000
    000000號電話，向他買安非他命，我向「蜜蜂」購買過2 次
    ，都在鳳山合作戲院旁的統元遊戲場門前，每次都購買500
    元，93年6 月26日及93年7 月2 日我曾以上開電話向「蜜蜂
    」聯絡購買毒品，先用電話聯絡「蜜蜂」，然後去電動玩具
    店找他，1 次是在電動玩具店門口，由「蜜蜂」女朋友拿給
    我的，我將錢交給「蜜蜂」女友，這次是93年6 月26日聯絡
    的，1 次是在電動玩具店廁所內，由「蜜蜂」拿給我等語（
    見93年9 月13日警詢筆錄）；及於偵查中證稱：6 月26日及
    7 月2 日以000000000 號行動電話打給「蜜蜂」0000000000
    號行動電話向他購買安非他命，我1 次都買500 元，就購買
    這2 次，交易地點在鳳山合作戲院的統元遊戲場，在6 月26
    日是「蜜蜂」的女友拿給我的（偵訊筆錄記載馮煥春的女友
    應係誤載）（見上開偵查卷93年9 月13日訊問筆錄）；及於
    原審審理時證稱：施用安非他命之來源是朋友介紹被告，我
    僅知道他綽號「蜜蜂」，以被告的行動電話聯絡，93年7 月
    2 日蜜蜂的女友接電話後，轉給「蜂仔」，約定在鳳山合作
    戲院對面的統元遊戲場，共購買2 次，1 次500 元，1 次1,
    000 元，交付毒品給我的是他女友，他本人在裡面打電動玩
    具。1 次是在洗手間裡面蜜蜂的女友拿給我，1 次是在門口
    蜜蜂的女友拿給我，93年6 月26日、93年7 月2 日是我要跟
    「蜜蜂」買安非他命的通話等語（見原審94年2 月24日審理
    筆錄），並經其於警局指認照片被告即為「蜜蜂」之人，而
    馮煥春即為被告之女友無誤。
  (二)綜觀證人潘三吉、陳讚隆、龐月亭上開警詢、偵查及審理時
    之前後供述，雖有「購買毒品次數或價金」前後供述不一之
    情形，惟查證人之陳述有部分前後不符，或相互間有所歧異
    時，究竟何者為可採，法院仍得本其自由心證予以斟酌，非
    謂一有不符或矛盾，即應認其全部均為不可採信；茍其基本
    事實之陳述與真實性無礙時，非不得予以採信（最高法院74
    年台上字第1599號判例意旨參照）。是以證人以其所見所聞
    ，就其記憶所及而為之陳述，因時間距離長遠就陳述之細節
    或有不同，本件證人潘三吉、陳讚隆、龐月亭雖就向被告購
    買之毒品次數及金額前後供述雖有出入，然渠等對於確有向
    被告購買毒品及交易地點之情節，則始終未曾變異，是其僅
    記得毒品交易之梗概，而對購買次數及價格等細節有所淡忘
    ，致為相異之證述，尚與常情不違，不得以此細節上之差異
    ，遽認證人上揭證述均不可採信。又證人潘三吉、陳讚隆及
    龐月亭固因施用毒品犯行而於93年9 月22日、93年9 月13日
    及93年8 月31日相繼為警查獲，惟證人所證述其因有施用毒
    品甲基安非他命，而有購買甲基安非他命所需事實，對其自
    身原屬不利，卻均同時指證所購買毒品之來源為被告，衡之
    證人與被告並無仇恨，殊無同時惡意設詞構陷被告之理，彼
    等指證，自屬可信。
  (三)門號0000000000號行動電話為潘三吉申請使用；門號000000
    0000號行動電話，為陳讚隆之兄陳讚竹申請，由陳讚隆使用
    ；000000000 號家用電話，為龐月亭家中使用，此據證人潘
    三吉、陳讚隆、龐月亭迭於警詢、偵查及本院審理時證述在
    卷，且有申裝人資料3 紙附卷可稽。且證人陳讚隆、龐月亭
    各自於本院審理時自稱陳讚隆之綽號為「黑肉」、龐月亭之
    綽號為「外省仔」一情，堪認監聽譯文中之黑肉就是陳讚隆
    、外省仔就是龐月亭無訛。而被告之綽號為「蜜蜂」，亦經
    證人潘三吉、陳讚隆、龐月亭證述歷歷，且門號0000000000
    號行動電話為被告所使用，亦為被告所不爭執，證人潘三吉
    、陳讚隆及龐月亭向被告購買毒品前，均先以上開自己之行
    動電話或家用電話與被告所使用之0000000000號行動電話門
    號聯絡，而被告使用之門號0000000000號行動電話經檢察官
    依法核發通信監察書對於被告進行電話監聽業務，監聽期間
    自93年4 月29日至93年7 月23日，有高雄地方法院檢察署核
    發雄檢楠河監字第1270號、雄檢楠河監字第179 號、雄檢楠
    河監字第151 號通訊監察書3 張及通訊內容譯文1 份附卷足
    憑。參諸卷附通訊內容譯文所示被告與潘三吉、陳讚隆、龐
    月亭之電話通話內容，足認證人潘三吉、陳讚隆及龐月亭確
    有撥打0000000000號行動電話向被告聯絡購買毒品甲基安非
    他命之事實，且於上開通話記錄中，陳讚隆、龐月亭復與被
    告約定500 元、1,000 元不等之交易金額，益徵證人潘三吉
    、陳讚隆及龐月亭前開證詞洵非子虛，又證人龐月亭於警詢
    、偵查及原審審理時，均迭次證述於93年6 月26日該次交易
    毒品是由馮煥春收錢及交付毒品，足證被告確有於附表所示
    之時、地連續販賣甲基安非他命予潘三吉、陳讚隆及龐月亭
    ，並於93年6 月26日與馮煥春共同販賣甲基安非他命予龐月
    亭之行為，至為明確。
  (四)警方於93年7 月21日14時20分許，持原審法院核發之搜索票
    ，前往馮煥春位於高雄縣鳳山市○○○路576 巷15號6 樓住
    處搜索，當場扣得被告所有疑似甲基安非他命結晶1 瓶及21
    包、電子秤1 台、分裝杓3 支、空夾鏈袋6 包、門號000000
    0000號行動電話1 支之事實，有搜索票、搜索扣押筆錄、扣
    押目錄及照片各1 張在卷可憑。而上開扣案疑似甲基安非他
    命結晶1 瓶及21包經檢驗結果，均含有甲基安非他命成分（
    驗前毛重18公克、驗後毛重17.9公克，驗前毛重25.2公克、
    驗後毛重25.1公克），而電子秤1 台、分裝杓3 支送驗後亦
    均呈甲基安非他命陽性反應，有高雄醫學大學附設中和紀念
    醫院93年8 月24日報告編號0000-000號、0000-000號及93年
    12月21日報告編號0000-000號、0000-000號檢驗報告4 份在
    卷可按。參酌前揭為警查獲之之甲基安非他命1 瓶及21包，
    其中部分已分裝成重量相同之包裝，每包約0.6 公克重者12
    包、每包約0.4 公克重者6 包、每包重3.7 公克重者2 包，
    亦有照片1 張在卷可佐，如係欲供己施用，何需將甲基安非
    他命分裝成幾乎重量相同之3 種包裝？且被告在分裝後之甲
    基安非他命夾鏈袋上均有標示註記，凡0.4 公克者均標示「
    5 」、0.6 公克者均標示「1 」，被告雖辯稱係表示其施用
    之半天分及1 天分，然於分裝過程中，勢必將有若干毒品殘
    留於分裝袋中無法施用，施用毒品者對於得來不易且價值不
    斐之毒品，斷無可能僅因要降低毒品施用之純度或減少施用
    之數量，而進行分裝手續，足見被告此部分所辯，顯係飾詞
    卸責之詞。反而自上開證人證稱其向被告購買毒品之金額為
    500 元或1,000 元不等，更可以證明被告在分裝後之毒品夾
    鏈袋上標示「5 」、「1 」，分別係代表販賣之價格為500
    元、1,000 元方屬實情。又衡以一般微量施用，並不需要以
    電子磅秤來秤其重量為何，故扣案之電子磅秤應係供被告販
    賣毒品前分裝測量甲基安非他命重量之用；而扣案甲基安非
    他命果係被告供自己吸食所用，則被告何須使用大量分裝袋
    ？故扣案之大小分裝袋亦應係被告用以供分裝販賣毒品之用
    無訛。又同時為警查獲分裝杓3 支，足認被告有以其所有之
    分裝杓分裝毒品甚明。警方查獲之毒品既然已經分為1 瓶及
    21小包，顯然已經被告事先分裝，伺機販賣，至為灼然。
  (五)邇來政府為杜絕毒品氾濫，毒害人民甚深，再三宣導教民眾
    遠離毒品、媒體之報導既深且廣，對於毒品之禁絕，應為民
    眾所熟悉。又政府對於查緝施用、轉讓及販賣毒品無不嚴格
    執行，且販賣毒品罪更係重罪，設若無利可圖，衡情一般持
    有毒品者，當不致輕易將持有毒品交付他人。況乎第一級毒
    品海洛因、第二級毒品甲基安非他命價格不貲、物稀價昂，
    且販賣毒品乃違法行為，非可公然為之，亦無公定之價格，
    不論任何包裝，均可任意分裝增減分量，每次買賣價量，亦
    可能隨時依雙方間之關係深淺、資力、需求量及對行情之認
    知、來源是否充裕、查緝是否嚴緊，購買者被查獲時供述購
    買對象之可能性風險之評估等，因而異其標準，並隨時機動
    調整，非可一概而論，是販賣之利得除經坦承犯行或價量俱
    臻明確外，委難查得實情。惟販賣之人從價差或量差中牟利
    方式雖異，其以電子秤精確計量，分裝後販賣於一般之購買
    者，意圖營利之非法販賣行為則屬同一，足見被告販賣第二
    級毒品甲基安非他命之舉，其主觀上確有藉此牟利之意圖，
    應堪認定。
  (六)至證人潘三吉、陳讚隆及龐月亭對於向被告購買毒品之次數
    及價格等細節之證述先後不符，惟其等所稱確向被告購買安
    非他命之情則無二致，斟酌證人所證述情節，採有利於被告
    最低次數及售價之認定如下：
    1.監聽譯文雖顯示被告與證人潘三吉於93年7 月8 日16時50
      分許，於電話中談論交易甲基安非他命之記錄，然談論交
      易與其後是否實際進行交易，尚屬有間，且證人潘三吉亦
      於原審審理時證稱該次沒有交易完成，是以證人潘三吉於
      警詢中證稱其向被告購買甲基安非他命5 、6 次（見93年
      8 月31日警詢筆錄），及於偵訊中為相同之證述（見上開
      偵查卷93年8 月31日訊問筆錄），嗣雖於原審審理時雖證
      稱：買2 次，1 次500 元等語，然衡諸常情，一般人對於
      過去事實之陳述，本會因個人記憶能力及經過時間長短等
      因素而有差異，而證人潘三吉於警詢中所述內容，因距其
      向被告購毒時日較近，其記憶應較其於本院調查時清晰，
      是證人潘三吉向被告購毒之次數、金額，自應以其於警詢
      時所述為實，並依「罪疑惟輕」之原則，從有利被告之認
      定，即「販賣5 次，每次500 元」，而第6 次之交易未成
      功之事實較為可採。
    2.證人陳讚隆於警詢中證稱其向被告購買安非他命5 、6 次
      ，每次500 至1,000 元（見93年9 月22日警詢筆錄），偵
      訊中證稱向被告購買4 、5 次，每次500 至1,000 元（見
      93年度偵字第14694 號偵訊筆錄），及於原審審理時先證
      稱購買2 次，後證稱其於警詢時所言方屬正確，而其中向
      被告購買2次1,000 元安非他命，其餘都是500 元等語（
      見原審94年6 月16日審理筆錄），惟依前述，人之記憶，
      將隨時間之消逝而模糊，而證人陳讚隆於警詢中所述內容
      ，因距其向被告購毒時日較近，其記憶應較被告於本院調
      查時清晰，是證人陳讚隆向被告購毒之次數、金額，自應
      以證人陳讚隆於警詢時所述為實，並依「罪疑惟輕」之原
      則，從有利被告之認定「販賣5 次甲基安非他命，其中2
      次1,000 元，其餘3 次各500元」之事實較為可採。
    3.證人龐月亭於警詢中證稱其向被告購買安非他命2 次各50
      0 元（見93年9 月13日警詢筆錄），於偵訊中證稱：向「
      蜜蜂」購買安非他命，1 次買500 元，購買2 次（見上開
      偵查卷93年9 月13日訊問筆錄），嗣於原審審理中證稱：
      向「蜜蜂」購買2 次，1 次500 元，1 次1,000 元等語（
      見原審94年2 月24日審理筆錄），並迭次指證馮煥春於93
      年6 月26日向其交付毒品及收取價金。本院審酌證人龐月
      亭於原審證述之買賣次數及金額，與通聯記錄較相符合，
      是證人龐月亭向被告購毒之次數、金額，自應以證人龐月
      亭於原審審理時所述為實，認定「販賣2 次甲基安非他命
      ，1 次500 元、另1 次1,000 元」，且其中93年6 月26日
      該次是被告與馮煥春共同販賣予龐月亭之事實較為可採。
  (七)綜上所述，被告確有販賣第二級毒品甲基安非他命予潘三吉
    、陳讚隆、龐月亭之行為，被告所辯，顯係事後卸責之詞，
    不足採信，本件事證明確，被告犯行已堪認定，應依法論科
    。
三、查甲基安非他命係屬毒品危害防制條例第2 條第2 項第2 款
    規定之第二級毒品。是被告所為，係犯毒品危害防制條例第
    4 條第2 項販賣第二級毒品罪。被告就附表編號3 (1)販賣第
    二級毒品予龐月亭之犯行，與馮煥春有犯意聯絡及行為分擔
    ，均為共同正犯。其販賣毒品先後多次持有第二級毒品之低
    度行為，已為販賣第二級毒品之高度行為所吸收，不另論罪
    。其先後多次販賣甲基安非他命犯行，各時間緊接，犯意概
    括，所犯構成要件相同，為連續犯，應依刑法第56條規定，
    以一罪論，並加重其刑，惟法定刑為無期徒刑部分依法不得
    加重。被告前於85年間先後因違反麻醉藥品管理條例案件，
    經本院以85年度上易字第1088號判處有期徒刑6 月確定，及
    原審法院以85年度訴字第1375號判處有期徒刑5 年2 月確定
    ，上開2 案件經接續執行，於87年6 月9 日假釋出獄交付保
    護管束，嗣經撤銷假釋復入監執行殘刑，於91年12月4 日因
    縮短刑期執行完畢一情，有臺灣高等法院被告全國前案紀錄
    表1 份在卷可憑，其於有期徒刑執行完畢後5 年內，再犯本
    件有期徒刑以上之本罪，為累犯，應依刑法第47條加重其刑
    ，並遞加之，惟法定刑為無期徒刑部分依法不得加重。
四、原審據以論處被告罪刑，固非無見。惟查：所謂販賣行為，
    並不以販入之後復行賣出為構成要件，祇要以營利為目的，
    將毒品販入或賣出，有一於此，其犯罪即為完成。原判決雖
    於事實欄有為意圖營利之認定，然於理由中就被告販賣毒品
    如何有營利之意圖，卻未加以論述，容有未合。被告上訴意
    旨否認犯罪，指摘原判決不當，雖無理由；惟原判決既有可
    議，自應由本院將原判決撤銷改判。爰審酌被告無視於毒品
    對於社會造成危害，仍多次販賣第二級毒品甲基安非他命予
    他人，危害他人身心，助長毒品氾濫，惡性非輕，且先後販
    賣毒品多次，明確之販賣對象共有3 人，可見其販賣之次數
    頻繁，對象亦屬廣泛，足以嚴重危害我國社會治安，又其犯
    罪後一再飾詞狡辯，未見悔意，惟其犯罪所得僅止7,500 元
    ，獲利並非豐厚等一切情狀，仍量處如原審所處有期徒刑9
    年6 月，並依其販賣毒品之犯罪性質，認有褫奪公權之必要
    ，併予宣告褫奪公權5 年。扣得之甲基安非他命1 瓶及21包
    （其中1 瓶驗前毛重18公克、驗後毛重17.9公克，另21包驗
    前毛重25.2公克、驗後毛重25.1公克），屬毒品危害防制條
    例所規定之第二級毒品，自應依毒品危害防制條例第18條第
    1 項前段之規定，沒收銷燬之；毒品之盛裝空瓶1 個及包裝
    塑膠袋21只，衡情難以與毒品完全析離，自應一併沒收銷燬
    之，至送驗耗損之毒品部分，因已滅失，故不為沒收銷燬之
    宣告。殘留第二級毒品之電子磅秤1 台及分裝杓3 支，因已
    難與第二級毒品甲基安非他命析離，均屬查獲之第二級毒品
    ，爰依毒品危害防制條例第18條第1 項前段規定，不問屬於
    犯人與否，宣告沒收銷燬之。被告為警查獲時使用之手機1
    支（門號為0000000000號），被告雖於原審審理時先辯稱為
    朋友給伊用，又改口稱借伊使用云云，然衡諸行動電話為現
    代生活之聯絡工具，不可能借其使用長達5 個多月，本院因
    認係被告之友人贈與其使用較符實情，且為被告聯絡販賣毒
    品事宜所用之物；另空夾鏈袋6 包係屬被告所有，已據被告
    供明在卷，為被告供販賣第二級毒品甲基安非他命所用之物
    ，已如前述，併依毒品危害防制條例第19條第1 項之規定宣
    告沒收。被告販賣毒品所得之財物現金7,500 元，其中500
    元為被告與馮煥春2 人共同販賣毒品所得，依毒品危害防制
    條例第19條第1 項規定宣告連帶沒收，如全部或一部不能沒
    收，應以被告及馮煥春之財產抵償之。另7,000 元為被告個
    人販賣第二級毒品所得，亦應依毒品危害防制條例第19 條
    第1 項規定宣告沒收，如全部或一部不能沒收時，以被告之
    財產抵償之。另被告為警查獲時被扣得之行動電話1 支（門
    號000000 0000 號）、甲基安非他命吸食器1 組，玻璃吸食
    管2 支、糖粉3 包及疑似海洛因粉末3 包，因與本案無涉，
    爰不予宣告沒收。
據上論結，應依刑事訴訟法第369 條第1 項前段、第364 條、第
299 條第1 項前段，毒品危害防制條例第4 條第2 項、第18條第
1 項前段、第19條第1 項，刑法第11條、第28條、第56條、第47
條、第37條第2 項，判決如主文。
本案經檢察官姜麗儒到庭執行職務。
中    華    民    國    95    年    4     月    26    日
                  刑事第七庭    審判長法  官   莊飛宗
                                      法  官   曾逸誠
                                      法  官   黃三友
以上正本證明與原本無異。
如不服本判決應於收受本判決後10日內向本院提出上訴書狀，其
未敘述上訴理由者，並得於提起上訴後10日內向本院補提理由書
狀（均須按他造當事人之人數附繕本）「切勿逕送上級法院」。
中    華    民    國    95    年    4     月    27    日
                                      書記官   黃玉珠
附表
┌──┬────┬─────┬─────┬──────┬───┐
│編號│販賣對象│犯罪時間  │犯罪地點  │販賣次數及金│販賣所│
│    │        │          │          │額（新台幣）│得（新│
│    │        │          │          │            │台幣）│
├──┼────┼─────┼─────┼──────┼───┤
│1   │潘三吉  │92年11月、│高雄縣鳳山│5 次，每次  │2,500 │
│    │        │12月間起  │市中崙社區│500元       │元    │
│    │        │          │公園旁或高│            │      │
│    │        │          │雄縣鳳山市│            │      │
│    │        │          │鳳山合作戲│            │      │
│    │        │          │院旁超商內│            │      │
├──┼────┼─────┼─────┼──────┼───┤
│2   │陳讚隆  │93年5 、6 │高雄縣鳳山│3次500元，2 │3,500 │
│    │        │月份間    │市鳳山合作│次1,000元   │元    │
│    │        │          │戲院旁遊戲│            │      │
│    │        │          │場門口    │            │      │
├──┼────┼─────┼─────┼──────┼───┤
│3   │龐月亭  │(1)93年6 月│高雄縣鳳  │(1)被告與馮煥│1,500 │
│    │        │  26日    │山市鳳山合│  春共同販賣│元    │
│    │        │(2)93年7 月│作戲院旁遊│  1 次500 元│      │
│    │        │  2 日    │戲場門口  │(2)1次1,000  │      │
│    │        │          │          │  元        │      │
└──┴────┴─────┴─────┴──────┴───┘
附錄本件判決論罪科刑法條：
毒品危害防制條例第4條第2項
製造、運輸、販賣第二級毒品者，處無期徒刑或 7 年以上有期徒
刑，得併科新臺幣700萬元以下罰金。


司法院資訊處製作；財團法人民間司法改革基金會備份。
